【裁判字號】    99,中簡上,304
【裁判日期】    990512
【裁判案由】    賭博
【裁判全文】
臺灣臺中地方法院刑事判決           99年度中簡上字第304號
上  訴  人  乙○○
即  被  告
上列上訴人即被告因賭博案件，不服本院臺中簡易庭99度中簡字
第625號於中華民國99年2月26日第一審簡易判決（聲請簡易判決
處刑案號：臺灣臺中地方法院檢察署99年度速偵字第465號），
提起上訴，本院管轄之第二審合議庭判決如下：
    主    文
上訴駁回。
乙○○緩刑貳年。
    犯罪事實及理由
一、本案經本院合議庭審理結果，認第一審簡易判決認事、用法
    及量刑均無不當，應予維持，除引用如附件所示之本院第一
    審簡易判決書記載之犯罪事實、證據及理由外，並補充被告
    乙○○於本院審理時之自白為證據。
二、上訴人即被告乙○○上訴意旨略以：上訴人是身心障礙者，
    心臟裝有調節電池，領有殘障手冊，且父親亦為重度身障，
    母親與父親離異，三位女兒年幼就學中，家庭由上訴人之妻
    照料，一家生活由上訴人負擔，經濟環境不好，不容易找到
    工作養家餬口，始挺而走險做六合彩賺取蠅頭小利，雖為不
    法僅為維持生活不至挨餓，坦承自98年3月起受理簽號，為
    警查獲已甚感內咎且反悔，原審判處有期徒刑3月顯有過重
    云云，提起上訴。
三、核被告乙○○所為，係犯刑法266條第1項前段之普通賭博罪
    、第268條前段之意圖營利供給賭博場所罪及同條後段之意
    圖營利聚眾賭博罪。按刑罰之量定，固屬法院自由裁量之職
    權行使，但仍應審酌刑法第57條所列各款事由及一切情狀，
    為酌量輕重之標準，並非漫無限制；量刑輕重係屬事實審法
    院得依職權自由裁量之事項，苟已斟酌刑法第57條各款所列
    情狀而未逾越法定刑度，不得遽指為違法；且在同一犯罪事
    實與情節，如別無其他加重或減輕之原因，下級審量定之刑
    ，亦無過重或失輕之不當情形，則上級審法院對下級審法院
    之職權行使，原則上應予尊重（最高法院72年臺上字第6696
    號、75年臺上字第7033號判例及85年度臺上字第2446號判決
    意旨參照）。本件被告乙○○所犯經從一重論以刑法第268
    條後段之意圖營利聚眾賭博罪，係法定刑為3年以下有期徒
    刑之罪，且原審已審酌刑法第57條各款所列情狀，量處有期
    徒刑3月，如易科罰金，以新臺幣1,000元折算1日，併諭知
    扣案之賭博器具及被告所有供賭博所用之物均沒收，並未逾
    越法律所規定之範圍，亦未逾越客觀上之適當性、相當性及
    必要性之比例原則，核屬妥適，依上開實務見解，本院自當
    予以尊重。原審認事用法既無不當，且量刑亦屬妥適，並無
    過重或失輕之不當或量刑違法情形，揆諸首開說明，原審判
    決，自應予以維持。故被告以量刑過重為由，提起上訴，為
    無理由，應予駁回。
四、末查，被告乙○○未曾因故意犯罪受有期徒刑以上刑之宣告
    ，有臺灣高等法院被告前案紀錄表及臺灣臺中地方法院檢察
    署刑案資料查註紀錄表各1份附卷可稽，其因患有心臟疾病
    ，致尋覓工作不易，又有身患重度身障之父親及3名幼女賴
    其扶養等情，亦有被告提出之身心障礙手冊、戶口名簿影本
    附卷供參，本院綜核各情，認為被告一時失慮，致罹刑章，
    犯後始終坦承犯罪，顯有悔意，經此刑之宣告後，已得有相
    當之警惕，日後應無再犯之虞，故前開宣告之刑，以暫不執
    行為適當，爰併予宣告緩刑2年，以啟自新。
據上論斷，應依刑事訴訟法第455條之1第1項、第3項、第373條
、第364條、第368條、刑法第74條第1項第1款，判決如主文。
本案經檢察官甲○○到庭執行職務。
中    華    民    國    99    年    5     月    12    日
              刑事第七庭    審判長法  官  王邁揚
                                  法  官  林美玲
                                  法  官  黃賢婷
以上正本證明與原本無異。
本件不得上訴。
                                  書記官  江美琪
中    華    民    國    99    年    5     月    12    日

司法院資訊處製作；財團法人民間司法改革基金會備份。
